臺灣臺南地方法院刑事判決                          九十年度訴字第一二八八號
    公  訴  人  臺灣台南地方法院檢察署檢察官
    被      告  乙○
    選任辯護人  許永明律師
右列被告因毒品危害防制條例案件，經檢察官提起公訴（九十年度偵字第八四七三號
），本院判決如左：
    主  文
乙○意圖販賣而持有第二級毒品，累犯，處有期徒刑伍年陸月。
扣案安非他命拾壹包重肆拾點玖公克（毛重）沒收銷燬之；安非他命吸食器壹組、塑
膠空袋壹佰貳拾陸個、紀錄簿冊貳本、電子磅秤壹台均沒收。
    事  實
一、乙○曾於民國八十八年間，因違反毒品危害防制條例案件，經法院判處有期徒刑
    八月確定，於八十八年十二月九日執行完畢，猶不知悔改，復於九十年七月二十
    五日十六時二十分許，在台南市○○區○○路四段一七二巷二七二弄十八之五０
    號三母宮鐵皮屋男膳房內，意圖販賣而持有第二級毒品安非他命十一包合計四十
    點九公克（毛重），經警當場查獲，並扣得上開毒品及安非他命吸食器一組、塑
    膠空袋一百二十六個、紀錄簿冊二本、電子磅秤一台。
二、案經台南市警察局移送台灣台南地方法院檢察署檢察官偵查起訴。
    理  由
一、訊據被告乙○固坦承有於右揭時、地持有前述第二級毒品安非他命，惟矢口否認
    有販賣之意圖，辯稱：伊祇有吸食安非他命，並沒有要販賣而持有安非他命，查
    獲之毒品係伊向他人以新台幣四萬元之代價購買供自己施用的云云。惟查，證人
    即查獲當時在場之丙○○在警訊時證稱：本件查扣之安非他命、電子磅秤、塑膠
    空袋等物均為乙○所有等語。次查，扣案之十一包毒品，係屬第二級毒品安非他
    命，有檢驗報告單在卷可參。參酌扣案之安非他命十一包，其中一包一點三公克
    、二包各二點八公克、二包各二點九公克、四包三公克、一包四點六公克、一包
    十一點六公克等情，倘如被告所言，扣案之毒品係向人購入供自己施用，實無如
    此定量分裝之必要，且扣案之毒品數量頗多，價值數萬之鉅，被告苟非貪圖販賣
    毒品之暴利，豈有大量價購毒品之理？末查，扣案之電子磅秤一台、塑膠空袋一
    百二十六個，顯係被告分裝毒品俾利販賣毒品之犯罪工具。事證已臻明確，被告
    上開所辯，顯係圖卸刑責之詞；證人甲○○及丙○○在本院審理時之證詞，係
    護被告之詞，均不足採信，被告犯行，殊堪認定。
二、核被告乙○所為，係犯毒品危害防制條例第五條第二項意圖販賣而持有第二級毒
    品罪。又被告持有毒品之低度行為，為意圖販賣毒品而持有之高度行為所吸收，
    不另論罪。被告曾於八十八年間，因違反毒品危害防制條例案件，經法院判處有
    期徒刑八月確定，於八十八年十二月九日執行完畢，有台灣高等法院被告全國前
    案紀錄表可稽，茲五年內又犯本件之罪，應依累犯之規定，加重其刑。爰審酌被
    告為謀私利，竟意圖販賣毒品有致戕害社會大眾身心之危險，及其品行、目的、
    手段及犯後態度並非良好，並無悔意等一切情狀，量處如主文所示之刑，以示懲
    儆。扣案之安非他命拾壹包重肆拾點玖公克（毛重），不問屬於何人所有，均應
    依毒品危害防制條例第十八條第一項前段之規定沒收銷燬之；安非他命吸食器壹
    組、塑膠空袋壹佰貳拾陸個、紀錄簿冊貳本、電子磅秤壹台，係供犯罪所用之物
    ，且為被告所有，均依法宣告沒收。
三、據上論斷，應依刑事訴訟法第二百九十九條第一項前段，毒品危害防制條例第五
    條第二項、第十八條第一項前段，刑法第十一條前段、第四十七條、第三十八條
    第一項第二款，判決如主文。
本案經檢察官施胤弘到庭執行職務。
中    華    民    國      九十一      年      五      月      七        日
                              臺灣臺南地方法院刑事第二庭
                                    法  官   王立村
右正本證明與原本無異。
如不服本判決，應於判決送達後十日內向本院提出上訴狀( 應附繕本 )。
                                    書記官   楊尚穎
中    華    民    國      九十一      年      五      月      七        日
附錄論罪科刑法條：
毒品危害防制條例第五條
意圖販賣而持有第二級毒品者，處五年以上有期徒刑，得併科新台幣五百
  萬元以下罰金。
